臺灣臺中地方法院宣示判決筆錄　　　　　96年度訴字第2127號
公　訴　人　臺灣臺中地方法院檢察署檢察官
被　　　告　甲○○
　　　　　　己○○
　　　　　　丙○○
上　一　人
選任辯護人　鐘為盛律師
被　　　告　乙○○
　　　　　　丁○○
　　　　　　允寶企業行
被　　　告
兼 代表 人　曾媚（原名曾綵萱）
上四人共同
選任辯護人　蕭文濱律師
上列被告等因違反政府採購法案件，經檢察官提起公訴（95年度
偵字第21255號），於中華民國96年9月12日下午5時，在本院第9
法庭宣示判決，出席職員如下：
法官起立朗讀判決主文、犯罪事實要旨、處罰條文及告以上訴限
制、期間並提出上訴狀之法院，且諭知記載其內容：
一、主  文
    甲○○共同意圖獲取不當利益，而以協議使廠商不為投標，
    處有期徒刑捌月。減為有期徒刑肆月，如易科罰金，以銀元
    佰元即新臺幣玖佰元折算壹日。
    己○○共同意圖獲取不當利益，而以協議使廠商不為投標，
    處有期徒刑陸月，如易科罰金，以銀元佰元即新臺幣玖佰
    元折算壹日。減為有期徒刑月，如易科罰金，以銀元佰
    元即新臺幣玖佰元折算壹日。緩刑貳年，並向公庫支付新臺
    幣肆萬元。
    丙○○共同意圖獲取不當利益，而以協議使廠商不為投標，
    處有期徒刑陸月，如易科罰金，以銀元佰元即新臺幣玖佰
    元折算壹日。減為有期徒刑月，如易科罰金，以銀元佰
    元即新臺幣玖佰元折算壹日。緩刑貳年。
    乙○○共同意圖獲取不當利益，而以協議使廠商不為投標，
    處有期徒刑陸月，如易科罰金，以銀元佰元即新臺幣玖佰
    元折算壹日。減為有期徒刑月，如易科罰金，以銀元佰
    元即新臺幣玖佰元折算壹日。緩刑貳年，並向公庫支付新臺
    幣肆萬元。
    丁○○共同意圖獲取不當利益，而以協議使廠商不為投標，
    處有期徒刑陸月，如易科罰金，以銀元佰元即新臺幣玖佰
    元折算壹日。減為有期徒刑月，如易科罰金，以銀元佰
    元即新臺幣玖佰元折算壹日。緩刑貳年，並向公庫支付新臺
    幣肆萬元。
    允寶企業行之代表人，因執行業務意圖獲取不當利益，而以
    協議使廠商不為投標，科罰金新臺幣肆萬元。減為罰金貳萬
    元。
    曾媚共同意圖獲取不當利益，而以協議使廠商不為投標，
    處有期徒刑陸月，如易科罰金，以銀元佰元即新臺幣玖佰
    元折算壹日。減為有期徒刑月，如易科罰金，以銀元佰
    元即新臺幣玖佰元折算壹日。緩刑貳年，並向公庫支付新臺
    幣肆萬元。
二、犯罪事實要旨：
    曾媚（原名曾綵萱，於民國九十五年十一月二十九日改名
    ）係允寶企業社之代表人，己○○係潔芳生活事業有限公司
    （以下稱潔芳公司）之負責人，緣陸軍四一五七部隊「國軍
    一九八營站」於九十四年七月間辦理「國軍一九八營站」熱
    食部委商經營（以下稱一九八標案），經營地點位於國軍一
    九八營站（含下轄營站）所屬營區（包括竹子坑、坪林及車
    籠埔等三營區），於九十四年七月二十七日第一次開標，無
    廠商應標而宣告流標後，僅剩原承攬廠商丙○○與戊○○（
    另行審結）有意參與投標，丙○○原擬搓退戊○○無果，即
    與甲○○、丁○○、戊○○、己○○、曾媚、乙○○等人
    基於意圖獲取不當利益，以低價得標，而以協議使廠商不為
    投標之犯意聯絡，欲使戊○○、己○○等其他廠商不為投標
    （即俗稱「搓圓仔湯」），惟其中有意投標廠商負責人戊○○不願意放棄競標，丙○○於九十四年八月三日找甲○○，
    只要甲○○搓退戊○○即可以極低之價格得標，並告知甲○○底價是新臺幣（以下同）四萬元，甲○○應允，乃與丁○○於九十四年八月三日，在臺南縣白河交流道虎山休息站與
    戊○○相約見面，甲○○、丁○○乃與戊○○達成協議，戊○○放棄競標不為投標，甲○○給予十六萬元，陸軍四一五
    七部隊乃於九十四年八月四日，在臺中縣竹子坑營區家服中
    心辦理一九八營站「熱食部」委外經營招標案第二次開標，
    甲○○、丁○○、曾媚並在開標現場護盤，並與潔芳公司
    之負責人己○○協議，以四萬元不等之代價，使潔芳公司之
    己○○不為投標，己○○亦應允不為投標。曾媚及乙○○
    進入開標會場投標，於同日由曾媚以允寶企業社之名義投
    標，一九八標案由允寶企業社以七萬元得標，以此協議方式
    使潔芳公司、戊○○、丙○○等人不為投標。嗣後甲○○與
    丁○○於同年八月五日至嘉義縣中埔鄉某處支付十六萬元陪
    標費予戊○○，丁○○及乙○○則於同年八月八日擬給付十
    六萬元予丙○○時，因丙○○表示要三十二萬元，為丁○○
    及乙○○所拒絕，而未給付。
三、處罰條文：
    政府採購法第八十七條第四項、第九十二條。（查本件被告
    甲○○、丁○○、丙○○、乙○○、己○○、允寶企業行、
    曾媚等之犯罪時間係於九十六年四月二十四日以前，核無
    中華民國九十六年罪犯減刑條例第三條所列不予減刑之情形
    ，合於同條例第二條第一項第三款減刑條件，應依同條例第
    七條之規定，減其宣告刑二分之一如主文所示，併予敘明。
    ）
四、協商判決除有刑事訴訟法第四百五十五條之四第一項第一款
    於本訊問程序終結前，被告撤銷協商合意或檢察官撤回協商
    聲請者；第二款被告協商之意思非出於自由意志者；第四款
    被告所犯之罪非第四百五十五條之二第一項所定得以協商判
    決者；第六款被告有其他較重之裁判上一罪之犯罪事實者；
    第七款法院認應諭知免刑或免訴、不受理者情形之一，及違
    反同條第二項「法院應於協商合意範圍內為判決；法院為協
    商判決所科之刑，以宣告緩刑或二年以下有期徒刑、拘役或
    罰金為限」之規定者外，不得上訴。
五、如有上開可得上訴情形，得自收受宣示判決筆錄送達之日起
    十日內，向本院提出上訴書狀，上訴於第二審法院。
中　　華　　民　　國　　96　　年　　9 　　月　　12　　日
                  臺灣臺中地方法院刑事第九庭
                                      書記官  顏督訓
                                      法  官  余德正
上開宣示判決筆錄正本證明與原本無誤
                                      書記官  顏督訓
中　　華　　民　　國　　96　　年　　9 　　月　　12　　日
